# 无形资产的初始价值及摊销

提问人：wh2015 时间：2015-02-03 14:05:23
最近碰到如下 2 个问题： 1 、我和相关部们签署土地协议，按照 160 元/平计算，并支付相关的土地款和税金，文件同时说回退 50 平/元，并最终将在未来年底开具 110 元/平的发票，请问无形资产的原值是按照 160 元/元来入账，等 50 元/平的退款回来后再调整为 110元/平，还是直接按照 110 元/平计入原值，挂 50 元/平的其他应收款。 2 、公司签署土地协议后，按照协议先 3 月支付土地款 100 万， 6月缴纳税金 10 万， 12 月又支付相关的评估费和交易费 5 万，请问无形资产入账在 3 月份的时候入账原值该如何确认。

回答人：chenyiwei
1 、一般做法是按照出让合同约定的出让金和相关税费之和作为土地使用权的原值（问题 1 中为 160 ），后续收到返还时作为政府补助处理。 2 、 3 月份入帐确定原值时，对那些可以合理预计的支出（如税费）应一并予以预计，确认负债并计入土地使用权价值中。

提问人：wh2015 时间：2015-02-03 21:11:30
第二个问题我也是这么认为，但是第一个问题在土地出让合同中很明确的说你先按 160 交，我 50 的返给你，最后企业和政府沟通的是只按 110 的价格给你开发票，所以这部分是否不应该做政府补助而直接冲减无形资产原值。

回答人：chenyiwei
如果出让金收据的金额为 110 ，则按净额计入无形资产成本。但实际操作中往往是以“扶持基金”等其他名义返还的，这时就不能简单冲减无形资产成本了。

提问人：wh2015 时间：2015-02-04 21:01:38
继续追问下： 2007 年企业建厂，政府划拨一片地给企业使用，企业支付了一些相关资金如 10 万，企业计入无形资产原值并摊销，无土地证有使用权， 2012 年企业需要土地证进行借款，支付 200 万土地款及税金，并取得土地使用证，我无形资产原值账面原值为 210万了，问题：进行摊销的时候以 2007 年还是 2012 年作为初始摊销日期，还是分别对两部分进行摊销，如以 2007 年摊销，摊销原值为210 万，是否需要追溯调整。

回答人：chenyiwei
自该土地完成变性之日起，在土地使用权证上注明的剩余使用年限内摊销。